臺灣高等法院刑事裁定
111年度抗字第291號
抗  告  人  臺灣桃園地方檢察署檢察官 
受  刑  人  陳建豪


上列抗告人因聲請定受刑人應執行刑案件，不服臺灣桃園地方法
院中華民國111年2月7日裁定（111年度聲字第186號），提起抗
告，本院裁定如下：
    主  文
抗告駁回。                                             
    理  由
一、原裁定意旨略以：受刑人陳建豪因犯竊盜等案件，經法院判
    處如附表所示之刑確定在案，受刑人所犯如附表編號2至4之
    罪，均係於附表編號1所示判決確定日前為之，檢察官聲請
    定其應執行之刑，經審核認聲請為正當，爰定其應執行拘役
    90日。
二、抗告意旨略以：原裁定附表編號2至4所示之罪刑，業經原審
    法院以110年度審簡字第653號判決應執刑拘役100日確定，
    原裁定形式上雖未逾刑法第51條第6款（抗告書誤繕為第5款
    ）所定法律之外部界限，惟其所裁定之定應執行刑已少於先
    前所定附表編號2至4之執行刑（拘役100日），已逾法律之
    內部界限甚明，顯有違誤，請求撤銷原裁定，發回原審更為
    適當合法之裁定。
三、法律適用說明：
（一）按裁判確定前犯數罪者，併合處罰之；數罪併罰，有二裁
      判以上者，依刑法第51條之規定，定其應執行之刑；數罪
      併罰，分別宣告其罪之刑，宣告多數拘役者，於各刑中之
      最長期以上，各刑合併之刑期以下，定其刑期，但不得逾
      120日，刑法第50條第1項前段、第53條、第51條第6款分
      別定有明文。
（二）復按法律上屬於自由裁量事項，尚非概無法律性之拘束，
      在法律上有其外部界限及內部界限。前者法律之具體規定
      ，使法院得以具體選擇為適當裁判，此為自由裁量之外部
      界限；後者法院為自由裁量時，應考量法律之目的，法律
      秩序之理念所在，此為自由裁量之內部界限。法院為裁判
      時，兩者均不得有所踰越。在數罪併罰而有二裁判以上，
      應定其應執行刑之案件，法院所為刑之酌定，固屬自由裁
      量事項，然對於法律之內、外部界限，仍均應受其拘束（
      最高法院92年度台非字第187號判決意旨參照）。法院定
      執行刑時，茍無違法律之內、外部界限，其應酌量減輕之
      幅度為何，實乃裁量權合法行使之範疇，自不得遽指違法
      （最高法院102年度台抗字第932號裁定意旨參照）。
（三）再按數罪併罰，應依分別宣告其罪之刑為基礎，定其應執
      行刑，此觀刑法第51條規定自明，故一裁判宣告數罪之刑
      ，雖曾經定其執行刑，但如再與其他裁判宣告之刑定其執
      行刑時，前定之執行刑當然失效，仍應以其各罪宣告之刑
      為基礎，定其執行刑，不得以前之執行刑為基礎，以與後
      裁判宣告之刑，定其執行刑（最高法院99年度台非字第22
      9號判決意旨參照）。惟刑事訴訟法第370條第2項、第3項
      ，已針對第二審上訴案件之定應執行之刑，明定有不利益
      變更禁止原則之適用，分屬不同案件之數罪併罰，倘一裁
      判宣告數罪之刑，曾經定其執行刑，再與其他裁判宣告之
      刑定其執行刑時，在法理上亦應同受此原則之拘束（最高
      法院103年度第14次刑事庭會議決議意旨參照），亦即另
      定之執行刑，其裁量所定之刑期，不得較重於前定之執行
      刑加計後裁判宣告之刑之總和（最高法院104年度台抗字
      第410號裁定意旨參照）。
四、經查：
（一）受刑人犯如附表所示各罪，分別經判決如附表所示之刑確
      定在案，有各該判決及本院被告前案紀錄表可稽。茲檢察
      官向原審法院聲請定其應執行刑，經原審審核認聲請為正
      當，依刑法第51條第6款規定，定其附表所示之刑應執行
      刑為拘役90日，經核係在各宣告刑中之最長期拘役40日以
      上，各刑合併之刑期拘役120日以下，且未重於曾定應執
      行拘役之總和（110日）。
（二）原審既已敘明「斟酌受刑人所犯之罪均為竊盜案件，責任
      非難重複程度較高，且犯罪時間相距甚近，暨其所犯各罪
      所反映之人格特性、對受刑人施以矯正之必要性、犯罪預
      防等情狀，為整體非難之評價，定其應執行刑」，且所量
      處之刑在刑法第51條第6款所定範圍內，自形式上觀察，
      並未逾越法律外部性界限及定執行刑之目的，亦無違反比
      例原則、公平原則、法律秩序之理念及法律之規範目的等
      內部性界限，尚無從認原裁定有何違法或不當之處。況附
      表所定執行刑之範圍既在「拘役40日至110日」間，原審
      量處應執行刑為拘役90日，要屬法院裁量職權之適法行使
      ，核無不當。抗告意旨指摘原裁定所定之刑，少於附表編
      號2至4曾定執行刑之總和（即拘役100日），已逾法律之
      內部界限云云，顯有誤會，其抗告為無理由，應予駁回。
據上論斷，應依刑事訴訟法第412條，裁定如主文。
中　　華　　民　　國　　111 　年　　2 　　月　　24　　日
                  刑事第二十五庭審判長法  官 邱滋杉
                                      法  官 黃翰義
                                      法  官 邱瓊瑩
以上正本證明與原本無異。
不得再抗告。
                                      書記官 桑子樑
中　　華　　民　　國　　111 　年　　2 　　月　　24　　日